【裁判字號】    95,訴,159
【裁判日期】    951115
【裁判案由】    違反槍砲彈藥刀械管制條例
【裁判全文】
臺灣士林地方法院刑事判決               95年度訴字第159號
公  訴  人  臺灣士林地方法院檢察署檢察官
被      告  乙○○
                    號1樓（現於臺灣台北監獄執行中）
選任辯護人  本院公設辯護人甲○○
上列被告因違反槍砲彈藥刀械管制條例案件，經檢察官提起公訴
（94年度偵字第9096號），本院判決如下：
    主  文
乙○○未經許可，寄藏可發射子彈具有殺傷力之槍枝，處有期徒
刑年貳月，併科罰金新臺幣伍萬元，罰金如易服勞役，以新臺
幣參仟元折算壹日。扣案仿BERETTA 廠92FS型半自動手槍之改造
手槍（槍枝管制編號：0000000000號）壹支沒收。
    事  實
一、乙○○素行不佳，有多次毒品前科，其明知未經許可不得持
    有、寄藏具殺傷力之槍械，竟於94年2月間農曆過年後，在
    其所暫住友人陳文宗位於臺北市北投區○○○○ 段354 巷2
    弄6 號1 樓住處內，由年籍姓名不詳綽號「小黑」之成年男
    子，將仿BERETTA 廠92FS型半自動手槍製造之玩具手槍換裝
    金屬槍管而成之改造手槍（槍枝管制編號：0000 000000 號
    ）1 支交與乙○○寄藏，乙○○即將前開槍枝藏置於不知情
    之陳文宗住處內。嗣於94年8 月19日10時30分許，經警持搜
    索票在上址查獲，並扣得上開改造手槍1 支。
二、案經臺北縣政府警察局淡水分局報告臺灣士林地方法院檢察
    署檢察官偵查起訴。
    理  由
一、上揭未經許可，無故寄藏槍枝之事實，迭據被告乙○○於警
    詢、偵查及本院審理中坦承不諱，而扣案之改造手槍1 支（
    槍枝管制編號：0000000000號），經送鑑定結果，認係仿BE
    RETTA 廠92FS型半自動手槍製造之玩具手槍換裝金屬槍管而
    成之改造手槍，機械性能良好，可擊發適用子彈，認具殺傷
    力，此有內政部警政署刑事警察局94年9 月5 日刑鑑字第09
    40130631號槍彈鑑定書一份在卷可稽，足見被告之自白與事
    實相符，本案事證明確，被告之犯行洵堪認定，應依法論科
    。
二、按被告行為後，94年2月2日修正公布之刑法已於95年7月1日
    生效施行，其中第2條第1項「行為後法律有變更者，適用行
    為時之法律。但行為後之法律有利於行為人者，適用最有利
    於行為人之法律」之規定，係規範行為後法律變更所生新、
    舊法律比較適用之準據法，並非刑法實體法律，自不生行為
    後法律變更之比較適用問題，故刑法修正施行後，應適用該
    修正後之第2條第1項之規定，依「從舊、從輕」之原則比較
    新、舊法律之適用；又比較新舊法時，應就罪刑有關之共犯
    、未遂犯、想像競合犯、牽連犯、連續犯、結合犯，以及累
    犯加重、自首減輕暨其他法定加減原因（如身分加減）與加
    減例等一切情形，綜其全部罪刑之結果而為比較後，再適用
    有利於行為人之法律處斷，而不得一部割裂分別適用不同之
    新、舊法（最高法院24年上字第4634號、29年上字第964號
    判例意旨及最高法院95年度第8次刑事庭會議決議參照）。
    經查：
  (一)關於罰金刑：槍砲彈藥刀械管制條例第8條第4項之罪，法定
    刑應併科新臺幣700萬元以下罰金，依被告行為時之修正前
    刑法第33條第5款規定：「主刑之種類如左：五、罰金：一
    元（指銀元）以上。」，惟被告行為後施行之新法第33條第
    5款規定：「主刑之種類如下：五、罰金：新臺幣1千元以上
    ，以百元計算之。」，經比較修正前後關於科處罰金刑之最
    低刑度規定，自應以被告行為時之修正前法律較有利於被告
    。
  (二)關於罰金刑易服勞役之折算標準：被告行為時之修正前刑法
    第42條第2項前段規定：「易服勞役以1元（指銀元）以上3
    元以下折算1日。」，該規定之數額，並依被告行為時之罰
    金罰鍰提高標準條例第2條前段之規定，將其原定數額提高
    為100倍折算1日，即依被告行為時之法律，其易服勞役之折
    算標準，應以銀元100元（即新臺幣300元）以上300元（即
    新臺幣900元）以下折算1日，惟被告行為後施行之新法第42
    條第3項前段規定：「易服勞役以新台幣1000元、2000元或3
    000元折算1日。」，經比較修正前後之易服勞役折算標準之
    規定，自應以修正後之法律較有利於被告。
 (三) 綜上，本件經綜合觀察全部罪刑比較之結果，依修正後刑法
    第2 條第1 項但書規定，適用修正後之刑法相關規定對被告
    較有利。
三、核被告乙○○所為，係犯槍砲彈藥刀械管制條例第8條第4項
    之未經許可寄藏可發射子彈具有殺傷力之槍枝罪。爰審酌被
    告素行不佳，有多項毒品前科紀錄，竟無故寄藏上開具有殺
    傷力之改造槍枝，危害社會安寧秩序，及其持有槍枝之數量
    、時間、所幸未持以犯罪及犯後態度良好，顯知悔悟等一切
    情狀，量處如主文所示之刑，並就罰金部分依修正後之刑法
    第42條第3項規定，諭知易服勞役之折算標準。扣案仿BERET
    TA廠92FS型半自動手槍之改造手槍（槍枝管制編號：000000
    0000號）1支，屬違禁物，不問屬於犯人與否，應依刑法第3
    8條第1項第1款規定宣告沒收。
據上論斷，應依刑事訴訟法第299 條第1 項前段，槍砲彈藥刀械
管制條例第8條第4項，修正後刑法第2條第1項但書、第11條前段
、第42條第3項、第38條第1項第1款，判決如主文。
本案經檢察官方祥鴻到庭執行職務。
中    華    民    國    95    年    11    月    15    日
                  刑事第五庭審判長法  官  周政達
                                  法  官  汪梅芬
                                  法  官  楊迺伶
以上正本證明與原本無異。
如不服本判決，應於判決送達後10日內，向本院提出上訴狀。
                                  書記官  吳尚文
中    華    民    國    95    年    11    月    16    日
附錄本案論罪科刑法條全文：
槍砲彈藥刀械管制條例第8條
未經許可，製造、販賣或運輸鋼筆槍、瓦斯槍、麻醉槍、獵槍、
空氣槍或第4條第1項第1款所定其他可發射金屬或子彈具有殺傷
力之各式槍砲者，處無期徒刑或5年以上有期徒刑，併科新臺幣1
千萬元以下罰金。
未經許可，轉讓、出租或出借前項所列槍枝者，處5年以上有期
徒刑，併科新臺幣 1 千萬元以下罰金。
意圖供自己或他人犯罪之用，而犯前二項之罪者，處無期徒刑或
7 年以上有期徒刑，併科新臺幣 1 千萬元以下罰金。
未經許可，持有、寄藏或意圖販賣而陳列第1項所列槍枝者，處3
年以上10 年以下有期徒刑，併科新臺幣 700 萬元以下罰金。
第 1 項至第 3 項之未遂犯罰之。


司法院資訊處製作；財團法人民間司法改革基金會備份。
